臺灣彰化地方法院刑事判決　　　　　　　　　　　　　　　94年度交簡上字第19號
　　公　訴　人　臺灣彰化地方法院檢察署檢察官
　　上　訴　人
　　即　被　告　乙○○　男　3.
上列上訴人即被告因過失致死案件，不服本院北斗簡易庭94年度
斗交簡字第 38號中華民國94年3月31日第一審簡易判決（聲請簡
易判決處刑案號：臺灣彰化地方法院檢察署94年度偵字第1096號
），提起上訴，本院管轄之第二審合議庭判決如下：
    主  文
上訴駁回。
乙○○緩刑貳年。
    事  實
一、乙○○於民國（下同）93年12月 28日下午1時30分許，駕駛
    車牌號碼R8─3832號自小客車，沿彰化縣二林鎮○○路 ○段
    由北往南方向行駛，途經同段 142號前，欲跨越雙黃線從左
     側超越同向行駛在前由莊啟永所騎乘之車牌號碼KXE─ 486
    號重型機車時，理應注意汽車駕駛人欲超越同一車道之前車
    時，須先按鳴喇叭二單響或變換燈光一次，前行車減速靠邊
    或以手勢或亮右方向燈表示允讓後，後行車始得超越，超越
    時應顯示左方向燈並於前車左側保持半公尺以上之間格，始
    可超車通過，而依當時情形，天候晴、日間自然光線、路面
    乾燥、無缺陷、無障礙物、視距良好，並無不能注意之情事
    ，竟疏於注意，於欲超越同一車道之前車時，其所駕駛車輛
    之右後車身，不慎擦撞到莊啟永所騎乘機車之手把，致莊啟
    永人、車倒地，致其受有頭部外傷併蜘蛛膜下出血和雙側硬
    腦膜下出血、胸部挫傷併左側第4根到第7根肋骨骨折和血胸
    、休克、左側鎖骨骨折、左側觀骨骨折等傷害，延至94 年1
    月 4日因心肺衰竭死亡。乙○○肇事後向路邊店家請求電話
    報請救護車處理，並於肇事後、犯罪行為被發覺前，向前來
    處理之員警陳文祥自首犯罪而接受裁判。
二、案經被害人莊啟永之子甲○○訴由彰化縣警察局二林分局報
    請臺灣彰化地方法院檢察署檢察官聲請簡易判決處刑。
    理  由
一、上開犯罪事實業據上訴人即被告乙○○迭次於警詢、偵查中
    及本院審理時坦認不諱，核與告訴人即被害人之子甲○○警
    詢時指述情節相符，並有道路交通事故現場圖、道路交通事
    故調查報告表、現場照片、彰化縣警察局刑警隊第四組刑案
    現場勘察報告表等件在卷可參，被害人因本件車禍受有如事
    實欄所載之傷害，嗣雖經急救仍因心肺衰竭於94年1月4日不
    治死亡，亦有童綜合醫院出具之病歷摘要表及經檢察官督同
    法醫師相驗明確，有相驗筆錄，驗斷書及相驗屍體証明書等
    件在附卷可按。按汽車行駛時，駕駛人應注意車前狀況，並
    隨時採取必要之安全措施；汽車駕駛人欲超越同一車道之前
    車時，須先按鳴喇叭二單響或變換燈光一次，前行車減速靠
    邊或以手勢或亮右方向燈表示允讓後，後行車始得超越，超
    越時應顯示左方向燈並於前車左側保持半公尺以上之間格，
    道路交通安全規則第101條第3款、第5款分別著有規定。而
    而依卷附道路交通事故調查報告表所載，事發當時天候晴、
    日間自然光線、路面乾燥、無缺陷、無障礙物、視距良好，
    並無不能注意之情，被告乙○○駕駛自小客車於行經上開肇
    事路段時，竟疏於注意，致其駕駛之自小客車右後車身，於
    超越前車時不慎擦撞到前方同向由被害人莊啟永所騎乘機車
    之手把，致莊啟永人、車倒地。嗣被害人莊啟永經送二林彰
    化基督教醫院後，再轉至童綜合醫院急救，仍因心肺衰竭而
    於94年1月4日不治死亡。又本件經彰化縣警察局刑警隊第四
    組警員複勘重建後，亦認被告駕駛車牌號碼R8─3832號自小
    客車右後側與死者莊啟永所駕駛之車號KXE─486號重型機車
    左側確實曾經發生擦撞之情形，此有彰化縣警察局刑警對第
    四組刑案現場勘察報告表在卷可按。被告對本件事故之發生
    為有過失，至屬明確。又被告之過失行為與被害人因本件事
    故所致死亡間有相當因果關係。綜上，本件事證明確，被告
    過失犯行堪以認定。
二、核被告所為，係犯刑法第276條第1項之過失致人於死罪。又
    被告於肇事後，於未經有偵察犯罪職權機關或公務員發覺其
    為犯人前，於員警到場處理時陳明其為肇事者而自首，有卷
    附道路交通事故肇事人自首紀錄表一份附卷可參。原審以被
    告犯行明確而適用刑法第 276條第1項、第41條第1項前段、
    第62條前段，罰金罰鍰提高標準條例第1條前段、第2條等規
    定判處被告有期徒刑 5月，並諭知易科罰金之折算標準，其
    認事、用法及量刑均稱妥適，應予維持。被告提起本件上訴
    ，對原審認定之犯罪事實亦不爭執，其上訴並無理由，應予
    駁回。惟審酌被告前未曾受有期徒刑以上刑之宣告，有臺灣
    高等法院被告全國前案紀錄表附卷可參，念其素行尚佳，因
    一時疏忽而罹刑章，且被告已於94年1月7日與告訴人兼受委
    任人莊蔡金英達成民事和解，並已付清賠償金額等情，業據
    被告於本院審理時陳述明確，復有彰化縣二林鎮調解委員會
    調解書一份附卷可稽。則被告經此教訓後，應已知警惕，而
    無再犯之虞，本院因認對被告所宣告之刑，以暫不執行為適
    當，乃併予宣告緩刑2年，以啟自新。
據上論斷，依刑事訴訟法第 455條之1第1項、第3項、第368條，
刑法第74條第1款，判決如主文。
本案經檢察官郭棋湧到庭執行職務
中　　華　　民　　國　　94　　年　　6 　　月　　28　　日
                  刑事第一庭   審判長法  官葉榮郎
                                     法  官陳秋錦
                                     法  官葛永輝
右正本證明與原本無異。
本判決不得上訴
中　　華　　民　　國　　94　　年　　6 　　月　　28　　日
                                     書記官吳金良
